【裁判字號】    98,司,139
【裁判日期】    980806
【裁判案由】    選任臨時管理人
【裁判全文】
臺灣新竹地方法院民事裁定               98年度司字第139號
聲  請  人  國泰世華商業銀行股份有限公司
                      設台北市○○區○○路0號1樓
法定代理人  汪國華    住台北市○○區○○路0號1樓
代  理  人  趙啟源    住台北市○○區○○路0號地下1樓
相  對  人  中興百貨業股份有限公司
                      設新竹市○區○○路00號地下一樓
                      統一編號：00000000號
上列聲請人聲請為相對人中興百貨業股份有限公司選任臨時管理
人事件，本院裁定如下：
    主  文
選任周音喜（身分證統一編號：Z000000000號、住臺北市○○區
○○路000 號）為中興百貨業股份有限公司之臨時管理人。
聲請程序費用由聲請人負擔。
    理  由
一、按董事會不為或不能行使職權，致公司有受損害之虞時，法
    院因利害關係人或檢察官之聲請，得選任一人以上之臨時管
    理人，代行董事長及董事會之職權，但不得為不利於公司之
    行為，公司法第208 條之1 第1 項定有明文。
二、本件聲請意旨略稱：聲請人為相對人中興百貨業股份有限公
    司（下稱中興公司）之債權人，為保全債權，聲請人曾以臺
    灣臺北地方法院93年度第4117號提存事件提存在案，茲因提
    供之公債即將到期急須領回辦理還本事宜，請求變換提存物
    ，然相對人因董事任期屆至未依法改選，故於98年4 月1 日
    董事、監察人職務當然解任，致使變換提存物程序無法對相
    對人合法通知，為免相對人不行使使異議、爭訟等權利而有
    損害之虞，且臺灣臺北地方法院來函要求陳報法定代理人，
    聲請人屬本案利害關係人，為此爰聲請選任相對人中興公司
    之臨時管理人等語。
三、經查，聲請人主張之上開事實，業據提出臺灣臺北地方法院
    民事庭通知、相對人中興公司之公司變更登記表等影本各1
    件為證，依上開公司變更登記事項卡記載及本院依職權查詢
    之該公司登記資料，公司全體董監事確已當然解任屬實，故
    中興公司之董事會顯無法召開行使職權。聲請人係相對人之
    債權人，核屬利害關係人，其聲請為中興公司選任臨時管理
    人，於法並無不合；又審酌周音喜原為中興公司之董事長，
    應甚熟悉該公司業務，為使該公司業務能正常運作，以避免
    該公司受有損害之虞，因認以選任中興公司董事長周音喜為
    該公司臨時管理人始為適當，爰裁定選任周音喜為中興公司
    之臨時管理人。
四、依非訟事件法第64條第1項、第21條第1項前段，裁定如主文
    。
中    華    民    國    98    年    8     月    6     日
                  民事第一庭    法      官  林麗玉
以上正本係照原本作成。
如對本裁定抗告，須於裁定送達後10日內向本院提出抗告狀，並
應繳納抗告費新台幣1,000元整。
中    華    民    國    98    年    8    月    10     日
                                書  記  官  陳思璟

司法院資訊處製作；財團法人民間司法改革基金會備份。
